# 请教陈版主：认缴制下减资对权益法核算的长期股权投资的会计处理

提问人：wide0722 时间：2020-09-18 09:33:06
2018 年A公司与其他两家单位合资成立B公司，A认缴1.75亿占比41%，实缴 1400 万。B公司成立当年即亏损 3600万，使A公司长期股权投资账面价值减为 0 。 2019 年初，B公司修定了公司章程，A公司认缴资本降低为 1400 万，持股变为8%。
按照长期股权投资准则，投资方对于被投资单位除净损益、其他综合收益和利润分配以外所有者权益的其他变动，应当调整长期股权投资的账面价值并计入所有者权益。
疑问 1 、 认缴制下，被投资单位所有者权益没有发生变动，只是承担的累计亏损 1400 万由41%降低为8%，是否要根据承担亏损的变动额调整A公司长期股权投资和资本公积的账面价值。
疑问 2 、 如果A公司确认资本公积后，B公司后续又持续亏损，A公司又按持股比例调减长期股权投资的账面价值。对于A公司来说，只付了一笔款，但确认了两次出资款的亏损，是否也不合理。
感谢陈版主及各位大神解惑。

回答人：chenyiwei
1 、如果确定应承担的亏损份额确实实际减少的，则按照应变动的亏损承担份额借记“长期股权投资——其他权益变动”，贷记“资本公积——其他资本公积”（如果因此导致在被投资方的净资产份额由负转正）。
2 、后续按新的股权比例确认应享有或分担的盈亏份额，计入投资收益。这里不存在“只付了一笔款，但确认了两次出资款的亏损”的问题。